【裁判字號】    97,訴,3473
【裁判日期】    971128
【裁判案由】    毒品危害防制條例
【裁判全文】
臺灣板橋地方法院刑事判決              97年度訴字第3473號
公  訴  人  臺灣板橋地方法院檢察署檢察官
被      告  甲○○
上列被告因違反毒品危害防制條例案件，經檢察官提起公訴（97
年度毒偵字第5423號），因被告於準備程序中就被訴事實為有罪
之陳述，經本院合議庭裁定由受命法官獨任進行簡式審判程序，
並判決如下：
   主  文
甲○○施用第一級毒品，累犯，處有期徒刑拾月，扣案之海洛因
壹包（驗餘淨重零點貳肆柒公克），沒收並銷燬，扣案之上開海
洛因外包裝袋壹個沒收；又施用第二級毒品，累犯，處有期徒刑
伍月，扣案之甲基安非他命貳包（驗餘共淨重零點貳玖零捌公克
），沒收並銷燬，扣案之上開甲基安非他命外包裝袋貳個沒收。
應執行有期徒刑壹年，扣案之海洛因壹包（驗餘淨重零點貳肆柒
公克）、甲基安非他命貳包（驗餘共淨重零點貳玖零捌公克），
均沒收並銷燬，扣案之上開海洛因外包裝袋壹個、上開甲基安非
他命外包裝袋貳個，均沒收。
    事  實
一、甲○○前於民國90年間，因施用毒品案件，經臺灣臺北地方
    法院以90年度毒聲字第825 號裁定送觀察、勒戒後，認無繼
    續施用毒品之傾向，於90年4 月24日執行完畢出所，並由臺
    灣臺北地方法院檢察署檢察官以90年度毒偵字第1117號為不
    起訴處分確定；復因施用毒品案件，經臺灣臺北地方法院以
    92年度毒聲字第6 號裁定送觀察、勒戒後，認無繼續施用毒
    品之傾向，於92年1 月23日執行完畢出所，並由臺灣臺北地
    方法院檢察署檢察官以92年度毒偵字第69號為不起訴處分確
    定；又因施用毒品案件，經臺灣臺北地方法院以92年簡字第
    1166號判處有期徒刑4 月確定；復於93年8 、9 月間某日時
    起至94年5 月23日止施用毒品，經臺灣臺北地方法院以94年
    易字第1094號判決判處有期徒刑6 月確定，另因公共危險案
    件，經本院以95年度交訴字第26號判處有期徒刑9 月確定，
    前開二罪分經依法減為有期徒刑3 月、4 月又15日，應執行
    有期徒刑7 月確定（以下簡稱第一案）；復因施用毒品案件
    ，經臺灣臺北地方法院以94年訴字第1533號判決判處有期徒
    刑8 月，依法減為有期徒刑4 月確定，又因施用毒品案件，
    經本院以95年度簡字第5248號判處有期徒刑6 月，依法減為
    有期徒刑3 月確定，前開二罪經裁定應執行有期徒刑6 月又
    15日確定（以下簡稱第二案），上開第一案及第二案接續執
    行，於96年9 月11日縮刑期滿執行完畢；又因施用毒品案件
    ，經臺灣臺北地方法院以97年度訴字第50號判處有期徒刑8
    月、6 月，應執行有期徒刑1 年確定。詎仍不知悔改，於觀
    察、勒戒執行完畢釋放後5 年內，再犯上開施用毒品案件後
    ，復分別基於施用第一級毒品海洛因及第二級毒品甲基安非
    他命之犯意，於97年6 月18日中午某時許，在臺北市○○路
    150 巷24號1 樓之住處內，先以針筒注射稀釋後之海洛因之
    方式，施用海洛因1 次；約1 小時後，於同址，再以放置甲
    基安非他命於玻璃球加熱後吸食煙霧之方式，施用甲基安非
    他命1 次。嗣於同年月18日17時30分許，在臺北縣永和市○
    ○路186 號前，為警查獲，並扣得海洛因1 包（淨重0.249
    公克，取樣0.002 公克鑑驗用罄，剩餘0.247 公克）及甲基
    安非他命2 包（合計淨重0.291 公克，取樣0.0002公克鑑驗
    用罄，剩餘0.2908公克），另經警採其尿液檢驗後，呈嗎啡
    及甲基安非他命陽性反應，始查悉上情。
二、案經臺北市政府警察局內湖分局移送臺灣板橋地方法院檢察
    署檢察官偵查起訴。
    理  由
一、按案件由犯罪地或被告之住所、居所或所在地之法院管轄，
    刑事訴訟法第5 條第1 項定有明文。本件被告施用毒品之地
    點雖在臺北市○○路150 巷24號1 樓，惟其經查獲持有第一
    級毒品海洛因及第二級毒品甲基安非他命之地點係在臺北縣
    永和市○○路186 號前，有臺北市政府警察局內湖分局刑事
    案件移送書1 份在卷可稽。而依其犯罪之性質，持有毒品與
    施用毒品間有實質上一罪關係，故被告持有、施用毒品之地
    點，均屬犯罪地無疑。準此，被告經查獲持有供其施用之第
    一級毒品海洛因及第二級毒品甲基安非他命之地點，既在臺
    北縣永和市，屬本院轄區，本院對於本案自有管轄權，合先
    敘明。
二、上揭施用第一級毒品海洛因、第二級毒品甲基安非他命各 1
    次之事實，業據被告甲○○於警詢、偵查中及本院審理時坦
    承不諱，而被告為警查獲時採集之尿液，經送驗結果呈嗎啡
    及甲基安非他命陽性反應，此有臺灣尖端先進生技醫藥股份
    有限公司97年7 月4 日濫用藥物檢驗報告（尿液編號：AC37
    881 號）及尿液檢體編號對照表各1 份在卷可佐，且有海洛
    因1 包（淨重0.249 公克，取樣0.002 公克鑑驗用罄，剩餘
    0.247 公克）、甲基安非他命2 包（合計淨重0.291 公克，
    取樣0.00 02 公克鑑驗用罄，剩餘0.2908公克）扣案可佐，
    被告上開自白與事實相符，堪信其為真實。又被告前於90年
    間，因施用毒品案件，經臺灣臺北地方法院以90年度毒聲字
    第825 號裁定送觀察、勒戒後，認無繼續施用毒品之傾向，
    於90年4 月24日執行完畢出所，並由臺灣臺北地方法院檢察
    署檢察官以90年度毒偵字第1117號為不起訴處分確定；又因
    施用毒品案件，經臺灣臺北地方法院以92年簡字第1166號判
    處有期徒刑4 月確定；復於93年8 、9 月間某日時起至94年
    5 月23 日 止施用毒品，經臺灣臺北地方法院以94年易字第
    1094號判決判處有期徒刑6 月，並經依法減為有期徒刑3 月
    確定；復因施用毒品案件，經臺灣臺北地方法院以94年訴字
    第1533號判決判處有期徒刑8 月，依法減為有期徒刑4 月確
    定，又因施用毒品案件，經本院以95年度簡字第5248號判處
    有期徒刑6 月，依法減為有期徒刑3 月確定，前開二罪經裁
    定應執行有期徒刑6 月又15日確定；又因施用毒品案件，經
    臺灣臺北地方法院以97年度訴字第50號判處有期徒刑8 月、
    6 月，應執行有期徒刑1 年確定，有臺灣高等法院被告前案
    紀錄表1份 附卷可佐，其於觀察、勒戒執行完畢釋放後5 年
    內，再犯上開施用毒品案件後，再為本件施用毒品犯行，應
    可認定。本案事證明確，被告犯行洵堪認定，應予依法論科
    。
三、核被告甲○○所為，係犯毒品危害防制條例第10條第1 項之
    施用第一級毒品罪及同條第2 項之施用第二級毒品罪。被告
    施用前分別持有第一級毒品海洛因、第二級毒品甲基安非他
    命之低度行為，應分別為施用海洛因、甲基安非他命之高度
    行為所吸收，不另論罪。被告所犯上開2 罪，犯意各別，罪
    名不同，應分論併罰。又被告前因施用毒品案件經臺灣臺北
    地方法院以94年易字第1094號判決判處有期徒刑6 月確定，
    另因公共危險案件，經本院以95年度交訴字第26號判處有期
    徒刑9 月確定，前開2 罪分經依法減為有期徒刑3 月、4 月
    又15日，應執行有期徒刑7 月確定（以下簡稱第一案）；復
    因施用毒品案件，經臺灣臺北地方法院以94年訴字第1533號
    判決判處有期徒刑8 月，依法減為有期徒刑4 月確定，又因
    施用毒品案件，經本院以95年度簡字第5248號判處有期徒刑
    6 月，依法減為有期徒刑3 月確定，前開2 罪經裁定應執行
    有期徒刑6 月又15日確定（以下簡稱第二案），上開第一案
    及第二案接續執行，於96年9 月11日縮刑期滿執行完畢，有
    臺灣高等法院被告前案紀錄表1 份附卷可稽，其受有期徒刑
    之執行完畢，於5 年內故意再犯本件有期徒刑以上之2罪 ，
    均為累犯，依刑法第47條第1 項規定分別加重其刑。爰審酌
    被告有多次施用毒品之犯罪紀錄、其犯罪手段、生活狀況、
    國中畢業之智識程度、施用毒品係對自己身體之殘害，及其
    犯罪後均坦承犯行之態度等一切情狀，分別量處如主文所示
    之刑，併定其應執行之刑。
四、扣案之白色偏黃粉末1 包（淨重0.249 公克，取樣0.002 公
    克鑑驗用罄，剩餘0.247 公克），為第一級毒品海洛因；另
    扣案之白色透明結晶2 包（合計淨重0.291 公克，取樣0.00
    02公克鑑驗用罄，剩餘0.2908公克），為第二級毒品甲基安
    非他命，有交通部民用航空局航空醫務中心航藥鑑字第0973
    356 號毒品鑑定書1 份附卷可憑，均應依毒品危害防制條例
    第18條第1 項前段規定，沒收銷燬之；又扣案之上開海洛因
    外包裝袋1 個、上開甲基安非他命外包裝袋2 個，均非不可
    與毒品分離，係用於包裹毒品，防止其裸露、潮濕，便於攜
    帶施用，認均為被告所有，且分供被告本案施用海洛因、甲
    基安非他命犯行所用之物，爰依刑法第38條第1 項第2 款規
    定宣告沒收。
據上論斷，應依刑事訴訟法第273 條之1 第1 項、第299 條第 1
項前段，毒品危害防制條例第10條第1 項、第2 項、第18條第1
項前段，刑法第11條前段、第47條第1 項、第38條第1 項第2 款
、第51條第5 款，判決如主文。
本案經檢察官陳彥章到庭執行職務。
中    華    民    國    97    年    11    月    28    日
                  刑事第九庭  法  官  俞秀美
上列正本證明與原本無異。
如不服本判決，應於判決送達後10日內敘明上訴理由，向本院提
出上訴狀 (應附繕本) ，上訴於臺灣高等法院。其未敘述上訴理
由者，應於上訴期間屆滿後20日內向本院補提理由書「切勿逕送
上級法院」。
                              書記官  謝怡貞
中    華    民    國    97    年    11    月    28    日
附錄本案論罪科刑之法條：
毒品危害防制條例第10條
施用第一級毒品者，處 6 月以上 5 年以下有期徒刑。
施用第二級毒品者，處3 年以下有期徒刑。


司法院資訊處製作；財團法人民間司法改革基金會備份。
